臺灣高雄地方法院民事判決　　　　　　　 92年度訴字第992號
原　　　告　行政院農業委員會林務局屏東林區管理處
法定代理人　丙○○
訴訟代理人　孔哲村　　律師
被　　　告　己○○
　　　　　　丁○○
訴訟代理人　戊○○
　　　　　　宋國城　　律師
當事人間返還不當得利事件，本院於民國96年7月13日言詞辯論
終結，判決如下：
    主      文
被告己○○應給付原告新台幣壹佰貳拾壹萬零佰零貳元，其中
新台幣玖拾柒萬貳仟伍佰捌拾柒元，應與被告丁○○共同給付，
及均自民國九十六年七月十三日起至清償日止，按週年利率百分
之五計算之利息。
訴訟費用由被告共同負擔五分之四，餘由被告己○○負擔。
本判決於原告提出新台幣肆拾萬伍仟元為被告供擔保後，得假執
行。
    事實及理由
一、原告主張：原告係坐落高雄縣桃源鄉旗山事業區如附圖所示
    第69國有林班地（下稱系爭土地）之管理機關，而訴外人廖
    春生原於民國59年1 月向原告申請承租所屬六龜工作站管轄
    如附圖Ａ所示土地面積1.12公頃（下稱系爭承租地），租期
    屆滿日期為70年1 月31日。被告己○○於80年9 月9 日委託
    訴外人黃榮華以廖春生名義代為申請繼續承租系爭承租地，
    經原告派員調查後核准廖春生續租，並准系爭承租地之契約
    樹種為楓香、相思樹、油桐、桂竹（下稱契約樹種）。嗣己
    ○○復於82年2 月3 日委託黃榮華向六龜工作站辦理廖春生
    承租系爭承租地轉讓申請，經原告於82年3 月17日核准，而
    由己○○取得系爭承租地承租造林權利（下稱系爭租約）。
    其後，己○○於83年1 月間向原告申請砍伐系爭承租地樹木
    材積94.03 立方公尺及卡車路10 0平方公尺上之障礙木材積
    10.71 立方公尺（下稱系爭可砍伐材積）獲准，詎己○○明
    知申請砍伐區即系爭承租地之林地面積僅為1.12公頃及卡車
    路僅能在核准位置釘約100 公尺，竟在申請砍伐區外之東北
    方林地釘定如附圖Ｂ（下稱已砍伐林木區）、Ｃ（下稱尚未
    砍伐林木區，Ｂ、Ｃ合稱申請砍伐區外林區）所示約4.58公
    頃之範圍，並在原核定卡車路之東南方另釘一條如附圖Ｄ所
    示長約730 公尺之卡車路（下稱系爭卡車路）。之後，己○
    ○復於83年5 月26日將系爭租約之申請砍伐權利以合計新台
    幣（下同）0000000 元之價格，讓售予被告丁○○，約定由
    己○○負責砍伐系爭卡車路之障礙木，丁○○則負責砍伐如
    附圖所示Ｂ、Ｃ之林木，申請砍伐區外林區○○○○○路砍
    伐下來之林木所有權均歸丁○○所有（下稱系爭轉讓契約）
　　。而按被告均知悉如附圖所示Ｂ、Ｃ係申請砍伐區外林區，
  　且系爭卡車路亦非原核定區域，均與原申請之位置及面積不
    相符，不得擅自砍伐，詎己○○自83年6 月20日起至83年8
    月3 日止，陸續僱用不知情工人竊取系爭卡車路之障礙木，
　　丁○○則負責砍伐申請砍伐區外林木面積約4.58公頃，其中
  　盜伐之林木面積合計3.38公頃，林木種類包含楠木、櫧櫟、
　　江某、樟樹、楓香、什木等材積共607. 97 立方公尺，山價
　  為972587元（下稱系爭盜取材積）。另己○○復盜取系爭卡
    車路林木材積共122.58立方公尺（下稱系爭卡車路材積），
　  山價237715元，總共盜伐材積730.55立方公尺（下稱系爭盜
    取全部材積），合計山價總共0000000 元（下稱系爭損害額
　　），可利用為材積666. 15 立方公尺，其中經丁○○向六龜
  　工作站辦理交付有案而使用車輛搬出之材積為57 .19 立 方
    公尺，未經交付而使用車輛搬出之材積為273. 20 立方公尺
    ，尚未搬出之材積為335.76立方公尺。被告均因上開侵害事
    實，經台灣屏東地方法院檢察署（下稱屏東地檢署）檢察官
    起訴，且據台灣屏東地方法院（下稱屏東地院）以被告共同
    連續為搬運贓物，使用車輛，僱使他人竊取森林主產物，分
    處徒刑，嗣被告不服，向台灣高等法院高雄分院（下稱高雄
　　高分院）提起上訴，而於95年9 月27日，經高雄高分院以94
  　年度上更（二）字第68號判決己○○有期徒刑2 年，併科罰
    金確定；判決丁○○有期徒刑1 年，併科罰金，上訴最高法
    院審理中。而被告因侵害行為而受有系爭損害額之利益，致
    原告受有同額之損害，原告自得依不當得利請求權，請求被
    告返還利益等情。爰本於民法第179 條前段不當得利請求權
    法律關係，聲明：己○○應給付原告0000000 元，其中9725
    87元，應與丁○○共同給付，及均自96年6 月29日民事準備
    書狀送達己○○日即96年7 月13日起至清償日止，按年息5%
    計算之利息；願供擔保，請准宣告假執行。
二、己○○則以：伊之前為種植樹木，向原告承租系爭承租地，
    經申請准許砍伐樹木後，將砍伐權以0000000 元轉讓予丁○
    ○，依照被告間約定，由伊負責砍伐卡車路之樹木，至於其
    餘樹木之砍伐，則由丁○○負責。又刑事判決認定伊共同竊
    取系爭承租地以外樹木等事實，既已判決確定，且伊亦在執
    行中（目前保外就醫），沒有意見等語置辯；丁○○則以：
    伊以0000000 元向己○○購買系爭承租地內之樹木砍伐權，
    故其砍伐及取得樹木所有權，即非無法律上原因，自不構成
    不當得利。倘認伊取得砍伐之樹木，係屬核准砍伐區外之樹
    木，為無法律上原因，而受利益，然依被告間簽訂契約之約
    定，亦應由己○○負全部責任。又系爭卡車路之樹木，係由
    己○○負責砍伐，至於申請砍伐區外林區樹木部分，伊並未
    與己○○共同砍伐，自無共同竊取原告樹木，而應共負不當
    得利之責任等語置辯。爰均聲明：原告之訴駁回。
三、兩造不爭執事項
（一）訴外人廖春生原於59年1 月向原告申請承租所屬六龜工作
      站管轄之69林班地面積1.12公頃，迄至70年1 月31日租約
      屆滿。原告乃系爭土地之實際管理機關。
（二）被告己○○於80年9 月9 日委託訴外人黃榮華以廖春生名
      義代為申請辦理繼續承租，經原告派員調查後核准廖春生
      繼續承租系爭承租地，並准承租地之契約樹種為楓香、相
      思樹、油桐、桂竹。嗣己○○復於82年2 月3 日委託黃榮
      華向六龜工作站辦理廖春生承租系爭承租地轉讓申請，經
      原告於82年3 月17日核准，而由己○○取得系爭承租地承
      租造林權利。
（三）己○○於83年1 月間向原告申請砍伐系爭土地樹木材積94
      . 03立方公尺及卡車路100 平方公尺上之障礙木材積10.7
      1 立方公尺獲准。己○○知悉申請砍伐區之林地面積僅為
      1.12公頃及卡車路僅能釘約100 公尺，竟在砍伐區外之東
      北方林地釘定約4.58公頃之範圍，並在原定卡車路之東南
      方另定一條長約730 公尺之卡車路。復於83年5 月26日將
      其承租系爭土地之申請砍伐權利以合計0000000 元之價格
      ，讓售予被告丁○○，約定由己○○負責砍伐卡車路之障
      礙木，丁○○則負責砍伐林木，砍伐區○○○路砍伐下來
      之林木所有權均歸丁○○所有。
（四）己○○自83年6 月20日起至83年8 月3 日止，連續僱用不
      知情之工人數人竊取非核准卡車路730 公尺之障礙木。
（五）丁○○砍伐系爭土地上種植林木之面積為4.58公頃。
（六）己○○盜伐核准砍伐區外東北方之林木面積合計3.38公頃
      ，林木種類包含楠木、櫧櫟、江某、樟樹、楓香、什木等
      材積共607. 97 立方公尺，山價972587元。己○○另盜採
      卡車路林木材積共122.58立方公尺，山價237715元，總共
      盜伐材積730.55立方公尺，合計山價0000000 元，可利用
      材積666.15立方公尺，其中經丁○○向六龜工作站辦交付
      有案而使用車輛搬出之贓物材積為57 .19 立 方公尺，未
      經交付而使用車輛搬出之贓物材積為273. 20 立方公尺，
      尚未搬出之贓物材積為335.76立方公尺。
（七）被告均因共同連續為搬運贓物，使用車輛，僱使他人竊取
      森林主產物罪嫌，經屏東地檢署檢察官起訴，暨屏東地院
      判決後，不服原判決，向高雄高分院提起上訴，而於95年
      9 月27日，經高雄高分院以94年度上更（二）字第68號（
      下稱系爭刑事案件）判決己○○有期徒刑2 年，併科罰金
      銀元0000000元，罰金如易服勞役，以罰金總額與6個月之
      日數比例折算確定，現於執行中，因醫療原因保外就醫：
      判決丁○○有期徒刑1 年，併科罰金銀元972587元，罰金
      如易服勞役，以罰金總額與6 個月之日數比例折算（下稱
      系爭刑事判決），嗣丁○○不服，向最高法院提起上訴。
四、兩造於本院審理中協商爭點為：（一）丁○○是否知悉己○
    ○讓售系爭土地砍伐權利範圍為4.58公頃，而與採運許可證
    記載許可砍伐之面積1.12公頃不符合？丁○○是否知悉砍伐
    之材積並不在原告准許砍伐之林區內，仍僱工砍伐？丁○○
    是否與己○○共同竊取系爭盜取材積，山價合計為972587元
    ？（二）丁○○如未與己○○共同竊取系爭盜取材積，對於
　　原告是否仍應負不當得利返還責任？（三）原告請求被告返
  　還相當於系爭盜取材積價值之不當利益；暨請求己○○返還
    相當於系爭卡車路材積價值之不當利益，有無理由？爰分述
    如下：
（一）丁○○是否知悉己○○讓售系爭土地砍伐權利範圍為4.58
      公頃，而與採運許可證記載許可砍伐之面積1.12公頃不符
      合？丁○○是否知悉砍伐之材積並不在原告准許砍伐之林
      區內，仍僱工砍伐？丁○○是否與己○○共同竊取系爭盜
      取材積，山價為972587元？
　１、經查，己○○於82年2 月3 日委託黃榮華向六龜工作站辦
  　　理廖春生承租系爭承租地轉讓申請，經原告於82年3 月17
    　日核准，而由己○○取得如附圖Ａ所示系爭承租地承租造
      林權利，承租面積為1.12公頃，約定契約樹種為楓香、相
      思樹、油桐、桂竹等情，為兩造所不爭執，復有原告提出
      系爭契約（見本院卷頁87至95）及複丈實測圖影本（見本
      院卷頁80）各1 件附卷可稽，堪認原告主張己○○向原告
      承租如附圖Ａ所示系爭承租地面積1.12公頃，約定契約樹
      種為楓香、相思樹、油桐、桂竹等事實無訛。依上開說明
      ，倘己○○將其承租地種植樹種砍伐權利讓與他人者，其
      讓與砍伐樹木之面積、位置及樹種，自不得逾越上開認定
      之事實。次查，己○○於83年1 月間向原告申請砍伐系爭
      土地樹木材積94.03 立方公尺獲准，且己○○知悉申請砍
      伐區之林地面積僅為1.12公頃，竟在砍伐區外之東北方林
      地釘定約4.58公頃之範圍，且盜伐核准砍伐區外東北方之
      林木面積合計3.38公頃，林木種類包含楠木、櫧櫟、江某
      、樟樹、楓香、什木等材積共607.97立方公尺等情，亦為
      兩造所不爭執，且有被告不爭執形式真正之原告所屬技術
      員庚○○等製作之國有林地物被害價金查定書（下稱系爭
      被害查定書）附卷可稽（見本院卷頁33至44），同堪認定
　　　，顯見己○○在砍伐區外之東北方林地釘定約4.58公頃之
　　　範圍，且盜伐核准砍伐區外東北方之林木面積合計3.38公
　　　頃，林木種類包含楠木、櫧櫟、江某、樟樹、楓香、什木
　　　等材積共607.97立方公尺。而按丁○○砍伐系爭土地上種
　　　植林木之面積為4.58公頃乙節，亦據其自承無訛，倘參酌
　　　己○○釘定之林地，係屬砍伐區外東北林區之土地，砍伐
  　　樹種除楓香外，均與契約樹種不同；暨丁○○從事木材業
　　　數十年乙節，亦據其於系爭刑事案件自承無誤，有系爭刑
  　　事判決附卷可憑，衡情，丁○○於砍伐前或砍伐中，自己
　    ○○處得悉其買受之林木砍伐權利，與原告核准己○○砍
      伐系爭承租地範圍與樹種明顯不同，應屬情理內之判斷，
      堪予認定。已徵丁○○辯稱：伊不知己○○讓售系爭土地
      砍伐權利範圍4.58公頃，與採運許可證記載許可砍伐之面
      積1.12公頃不符云云，係屬事後卸責之詞，難予採信。
　２、又查，己○○於83年5 月26日將系爭承租申請砍伐權利，
  　　以0000000 元出售丁○○，而原告所屬六龜工作站於同年
      6 月15日發出採運許可證後，己○○即將該採運許可證交
      予丁○○乙節，業據丁○○於屏東縣調查站調查時自承無
      訛（見系爭刑事案件偵查卷頁67背面，即系爭刑事判決理
      由乙實體方面一、有罪部分（九）第1 行至第7 行），復
      據己○○於屏東縣調查站調查及系爭刑事案件更（二）審
      時證述綦詳（見系爭刑事案件偵查卷頁57至59，更(2)審卷
      (2)頁172 至174 及176 ，即同上系爭刑事判決理由（九）
      第8 行至第10行），且有被告間簽訂買賣契約影本附於本
      院卷（頁52）及採運許可證附於系爭刑事案件第一審可稽
      （見刑事第一審卷頁143 ，即同上系爭刑事判決理由（九
      ）第10行至第12行），顯見丁○○約於83年6 月15 日 （
      即己○○自六龜工作站取得採運許可證）後不久，便從己
      ○○處取得採運許可證無訛。而按該採運許可證依系爭租
      約記載承租面積1. 12 公頃轉載為「採伐面積壹公頃壹貳
      」等字，有該許可證可稽，倘參酌丁○○於系爭刑案件更
      （一）審審理時自承：「我自54、55年間起，在美濃鎮設
      立明吉木材行，與己○○訂契約前，有去現場繞一圈，有
      看到界木．．」（見系爭刑事案件更(1)審卷(2)頁311 及31
      2 ，即同上系爭刑事判決第13行至第15行）等語；暨其從
      事木業數十年之經驗乙節以觀，丁○○當可輕易判斷其現
      場看過之砍伐區界木範圍明顯與採運許可證所載1.12公頃
      不同，足徵丁○○知悉其向己○○購買之砍伐區並非原告
      核准砍伐之區域。是丁○○辯稱：伊不知讓售系爭土地砍
      伐權利範圍4.58公頃，與採運許可證記載許可砍伐之面積
　    1.12公頃不符合，暨不知砍伐之林區並非原告准許砍伐區
      域云云，即屬推諉之詞，不能採信。
  ３、再查，本件除系爭卡車路林木砍伐係由己○○負責外，有
      關其餘砍伐林木事務，則由丁○○負責，並由己○○幫陳
      德僱人去砍伐乙節，業據丁○○於本院審理中自承：「丁
      ○○是向己○○購買林木，林木是己○○幫丁○○僱人去
      砍材的」（見本院卷頁59）屬實，且為己○○所不爭執，
      堪可認定。而按被告砍伐之區域既非原告核准之林區，足
      徵丁○○請己○○僱工砍伐之木材，即屬核准區域外盜伐
      之材積。復查，非核准區之砍伐，係自83年8 月26日起至
      同年9 月7 日止，由丁○○出資，委請己○○僱請工人謝
      桂福等人施工砍伐等情，亦據丁○○於系爭刑事案件自承
      綦詳，核與證人謝桂福於刑事更（一）審中證述情節相符
      （見同上系爭刑事判決理由（九）第21行至第25行），同
      堪認定。而按被告間就讓與林木砍伐權事宜，既約定除系
      爭卡車路外，由丁○○負責，則丁○○請己○○僱工砍伐
      林木，雖未指示工人砍伐範圍，然參酌丁○○及己○○均
      知悉僱工砍伐區域範圍與採運許可證所載範圍不同，顯見
      被告均明知並有意盜伐非核准區域之林木無訛，益徵丁○
      ○以上揭情詞置辯云云，難予採信。
  ４、至丁○○辯稱：伊支付0000000 元對價予己○○乙節，固
      為己○○所不否認，惟按己○○乃系爭租約之承租人，足
      認本件唯己○○得向原告申請採運許可證，並於獲得原告
      核准後，進入原告管理之系爭土地砍伐林木，且取得砍取
      林木所有權。而按己○○砍伐林木之區域及樹種，事後，
      縱證實與其承租種植林區面積及樹種等並不相同，核亦屬
      己○○獲准進入系爭土地後所發生，於本件並不影響己○
      ○得向原告申請砍伐林木及進入林區之權利。是丁○○苟
      欲進入系爭土地林木及取得砍伐後林木之所有權，自仍須
      透過己○○取得採運許可權及讓與砍伐權利，始可為之。
      故丁○○如支付0000000 元予己○○，並藉由己○○以承
      租人身分取得原告核發之採運許可證、受讓砍伐權利及取
      得砍取林木之所有權等，亦屬情理內之舉，自非毫無對價
      。從而，丁○○辯稱上情云云，即無從資為其有利之認定
      ，併予敘明。
　５、復查，己○○知悉申請砍伐區之林地面積僅為1.12公頃及
　　　卡車路僅能釘約100 公尺，竟在砍伐區外之東北方林地釘
  　　定約4.58公頃之範圍，並在原定卡車路之東南方另定一條
    　長約730 公尺之卡車路。暨自83年6 月20日起至83年8 月
　　　3 日止，連續僱用不知情之工人數人竊取非核准卡車路73
　　　0 公尺之障礙木，盜伐核准砍伐區外東北方之林木面積合
　　　計3.38公頃，林木種類包含楠木、櫧櫟、江某、樟樹、楓
  　　香、什木等材積共607. 97 立方公尺，山價972587元。而
    　己○○並因上開行為，經系爭刑事案件認定構成共同連續
      為搬運贓物，使用車輛，僱使他人竊取森林主產物罪，判
　　　處有期徒刑2 年，併科罰金確定，現於執行中，因故保外
　　　就醫等情，業據己○○自承無訛，復有系爭刑事判決附卷
  　　可稽，堪予認定。又丁○○如何與己○○共同明知悉申請
　　　砍伐區之林地面積僅為1.12公頃，竟在砍伐區外之東北方
　　　林地釘定約4.58公頃之範圍，連續盜伐核准砍伐區外東北
　　　方之林木面積合計3.38公頃，林木種類包含楠木、櫧櫟、
  　　江某、樟樹、楓香、什木等材積共607.97立方公尺，山價
　　　972587元乙節，亦據系爭刑事案件認定無誤，有系爭刑事
　　　判決附卷可稽。此外，被告盜伐林木數量、範圍及盜伐林
　　　木查定被害價值等情，復據原告職員甲○○、乙○○及庚
  　　○○分別事故發生後，提出被害價金查定書影本（見本院
    　卷頁33至44）、盜伐林木調查報告影本（見本院卷頁99至
    　108） 各1 件附卷可憑。末者，丁○○不服系爭刑事案件
      判決，向最高法院所提起之上訴，亦據該院於96年7 月12
      日判決上訴駁回確定，有最高法院96年7 月18日函暨判決
      正本1 份在卷可稽。而按上述最高法院判決，雖係本院言
      詞辯論終結後取得，惟其判決日期係96年7 月12日，為本
      院言詞辯論終結前即發生之事實，衡情，此一確定之事實
      ，於本院宣示判決之前，應為兩造所悉，倘參酌此一確定
      事實，除提起再審或非常上訴外，並無從依一般上訴程序
      救濟，則本院於此，併指明最高法院判決之結論，核屬宣
      示性質，自無不當。據上，益堪認丁○○確與己○○共同
      盜伐楠木、櫧櫟等材積共607. 97 立方公尺，山價972587
      元無訛。從而，丁○○否認與己○○共同盜伐上述材積，
      並以前揭情詞置辯云云，即難採信。
（二）原告請求被告返還相當於系爭盜取材積價值之不當利益；
      暨請求己○○返還相當於系爭卡車路材積價值之不當利益
      ，有無理由？
  １、按無法律上原因而受利益，致他人受損害者，應返還其利
      益。民法第179 條前段院著有明文。而按不當得利分為給
      付類型及非給付類型兩種，以竊盜行為，故意侵害他人之
      財產者，一般除構成侵權行為，應負侵權行為損害賠償責
      任外，尚可同時成立非給付類型之不當得利，則被害人本
      於不當得利請求權，請求加害人返還所受利益，即屬有據
      。
  ２、經查，被告共同盜伐楠木、櫧櫟等材積共607. 97 立方公
      尺，山價972587元乙節，業如上述，堪予認定。顯見原告
      受有此部分同山價之損害，而被告亦受有同山價之利益，
      揆諸前揭說明，原告本於不當得利請求權，請求被告共同
      給付此部分款項，即屬有據。
  ３、次查，己○○自83年6 月20日起至83年8 月3 日止，連續
　　　僱用不知情之工人數人竊取非核准卡車路730 公尺之障礙
  　　木，盜採卡車路林木材積共122.58立方公尺，山價237715
   　 元乙節，為己○○所自認，復據系爭刑事案件認定無訛，
      有系爭刑事判決附卷可稽，洵堪認定。亦徵原告受有此部
      分同山價之損害，而己○○則受有同山價之利益，揆諸前
      揭說明，原告本於不當得利請求權，請求己○○給付此部
      分款項，即屬有據。
  ４、末查，被告共同盜取核准砍伐區外東北林區之材積為607.
      97立方公尺，暨己○○自行盜取系爭卡車路林木材積共12
      2.58立方公尺等事實，業如上述。而按兩造不爭執其中經
      丁○○向六龜工作站辦交付有案而使用車輛搬出之贓物材
　　　積為57.19 立方公尺，未經交付而使用車輛搬出之贓物材
　　　積為273.20立方公尺，其餘尚未搬出之贓物材積為335.76
  　　立方公尺，致被告所受利益究竟多少？惟本件被告係以盜
    　伐方式，盜取原告管理之林木，則原告就盜伐所受之利益
      ，自以其盜伐完成，置砍取之林木於其監督勢力範圍內，
      即屬之，至其事後，如何處分砍取之林木，在刑事上，或
      屬處分贓物問題，在民事上，則屬處理侵害物問題，要與
      其已取得砍取林木之利益無關。是被告容或有部分贓物材
      積未及搬出，然揆諸上揭說明，被告所受利益，仍以其盜
      伐完成占有盜取林木時為據。尤有進者，被告縱得就其未
      及搬出之贓物材積有所爭執，然被告於本件迄未主張或證
      明上述未搬出之材積，已由原告取回，故原告就其所受損
      害，或已受有部分填補，自亦無從為有利於被告之認定，
      併予敘明。
（三）此外，本件既已認定丁○○與己○○共同盜取核准砍伐區
      外東北林區之材積為607.97立方公尺，如上所述。則有關
　　　爭點（二）丁○○如未與己○○共同竊取系爭盜取材積，
　　　對於原告是否仍應負不當得利返還責任？即無審究必要，
　　  附此敘明。
五、末按給付無確定期限者，債務人於債權人得請求給付時，經
    其催告而未為給付，自受催告時起，負遲延責任。其經債權
    人起訴而送達訴狀，或依督促程序送達支付命令，或為其他
     相類之行為者，與催告有同一之效力。民法第229 條第2 項
    著有明文；遲延之債務，以支付金錢為標的者，債權人得請
    求依法定利率計算之遲延利息。同法第第233 條第1 項前段
    ，亦揭有明文。經查，原告提起本訴，原請求利息，係自起
    訴狀繕本送達被告翌日起算，嗣於起訴狀送達被告後，復於
    審理中減縮利息起算日，請求自96年6 月29日準備書狀送達
    己○○之日即96年7 月13日為利息起算日，即屬有據。從而
    ，原告依民法第179 前段不當得利法律關係，請求被告給付
    如主文第1 項所示，均有理由，應予准許。
六、原告聲請供擔保宣告假執行，爰核定如主文第3 項所示之相
    當擔保金額，併准許之；
七、本件事證已達明確，兩造其餘主張及舉證，均無礙於判決結
　　果，爰不逐一論駁。
八、據上論結：本件原告之訴為有理由，依民事訴訟法第第78條
    、第85條第1 項、第390 條第2 項，判決如主文。
中　　華　　民　　國　　96　　年　　7 　　月　　31　　日
                      民事第五庭法　官　李昭彥
正本係照原本作成。
如不服本判決，應於送達後20日內，向本院提出上訴狀並表明上
訴理由，如於本判決宣示後送達前提起上訴者，應於判決送達後
10日內補提上訴理由書（須附繕本）。
中　　華　　民　　國　　96　　年　　7 　　月　　31　　日
                                書記官　余幼芳
